【裁判字號】    90,易,997
【裁判日期】    900419
【裁判案由】    竊盜
【裁判全文】
臺灣臺中地方法院刑事判決                            九十年度易字第九九七號
    公  訴  人  台灣台中地方法院檢察署檢察官
    被      告  乙○○
右列被告因竊盜案件，經檢察官聲請簡易判決處刑（九十年度偵字第二六七三號），
本院台中簡易庭認不得以簡易判決處刑，改依通常程序審理，本院判決如左：
    主  文
乙○○攜帶兇器，毀壞安全設備竊盜，處有期徒刑陸月，如易科罰金，以參佰元折算
壹日。
扣案之鉗子壹支沒收。
    事  實
一、乙○○意圖為自己不法之所有，於民國九十年一月二十四日十五時三十分許，攜
    帶客觀上具行兇危險性之鉗子一支，至台中縣太平市○○路順昌巷五號甲○○住
    處，以鉗子毀壞該住處連接大門、鎖頭間之安全設備鐵線環扣，入內先竊取甲○
    ○所有放置房間桌上之手電筒二支，得手後續持之翻箱倒櫃，搜尋其他財物之際
    ，適為甲○○發覺報警當場逮捕，並在廁所內及床舖棉被下，分別查扣手電筒二
    支及鉗子一支（無故侵入住宅部分未據甲○○告訴）。
二、案經台中縣警察局霧峰分局報請台灣台中地方法院檢察署檢察官聲請簡易判決處
    刑。
    理  由
一、訊據被告否認竊盜犯行，辯稱伊至上址找朋友，該處大門本就開著，伊未毀壞鐵
    線環扣，只是肚子痛要上廁所，鉗子、手電筒原即放在廁所，不是伊帶進去，也
    不是伊所偷云云。惟查被告於警訊時已坦承鉗子一支係其拿進屋，手電筒二支從
    屋內拿來，其自大門進入，有翻屋內物品，看有何物可拿等情，又於偵查中供陳
    以鉗子破壞大門鐵絲侵入甲○○住處等語，核與被害人甲○○及證人林明正分別
    於警訊及本院審理時指述之情節相符，並有鉗子一支、手電筒二支扣案及現場照
    片四張附卷可稽，被告所辯至上址係找朋友，因肚子痛上廁所云云，有違常情，
    且未能提供其朋友真正姓名住所以供查證，顯係飾卸之詞，不足採信，其犯行已
    堪認定。
二、按扣案之鉗子一支，客觀上具有行兇之危險性，又被害人上開住處大門、鎖頭間
    之鐵線環扣，依社會通常觀念，為防盜之安全設備。核被告所為，係犯刑法第三
    百二十一條第一項第二款、第三款之攜帶兇器毀壞安全設備竊盜罪。爰審酌被告
    犯罪動機、目的、手段、所生危害及犯罪後態度等一切情狀，處以如主文所示之
    刑，並諭知易科罰金之折算標準。扣案之鉗子一支，為被告所有，供其犯罪之用
    ，併依刑法第三十八條第一項第二款宣告沒收。
據上論斷，應依刑事訴訟法第四百五十二條、第二百九十九條第一項前段、刑法第三
百二十一條第一項第二款、第三款、第四十一條第一項前段、第三十八條第一項第二
款、罰金罰鍰提高標準條例第二條，判決如主文。
中      華      民      國      九十      年      四      月    十九    日
                                        法  官  鍾  堯  航
右正本證明與原本無異。
如不服本判決，應於送達後十日內向本院提出上訴狀（須附繕本），上訴於台灣高等
法院台中分院。
                                        書記官
中      華      民      國      九十      年      四      月    十九    日
附錄論罪科刑法條
刑法第三百二十一條  犯竊盜罪而有左列情形之一者，處六月以上五年以下有期徒刑
  ：
    一  於夜間侵入住宅或有人居住之建築物、船艦，或隱匿其內而犯之者。
    二  毀越門扇、牆垣或其他安全設備而犯之者。
    三  攜帶兇器而犯之者。
    四  結夥三人以上而犯之者。
    五  乘火災、水災或其他災害之際而犯之者。
    六  在車站、埠頭而犯之者。
  前項之未遂犯罰之。


司法院資訊處製作；財團法人民間司法改革基金會備份。
